【裁判字號】    99,易,543
【裁判日期】    990322
【裁判案由】    竊盜
【裁判全文】
臺灣臺中地方法院刑事判決               99年度易字第543號
公  訴  人  臺灣臺中地方法院檢察署檢察官
被      告  乙○○
上列被告因竊盜案件，經檢察官提起公訴（九十九年度偵緝字第
一八二號），本院裁定進行簡式審判程序，判決如下：
    主    文
乙○○踰越安全設備竊盜，累犯，處有期徒刑捌月。
    犯罪事實
一、乙○○前因違反毒品危害防制條例案件，經本院以九十三年
    度豐簡字第六四二號判決判處有期徒刑六月確定，並與先前
    因放火燒燬住宅等罪遭撤銷假釋後所餘殘刑有期徒刑二年九
    日接續執行，於民國九十六年二月十七日在監服刑期滿執行
    完畢。詎仍不知悔改，因其騎乘腳踏車行經臺中縣東勢鎮○
    ○路六二０之一號倉庫後方，發現該處雖裝設鐵窗之安全設
    備，惟鐵窗後之鋁框窗戶則未關閉，且於窗戶旁即放置有鹹
    鴨蛋及皮蛋等物，遂認有機可乘，竟意圖為自己不法之所有
    ，基於踰越安全設備竊盜之犯意，接續於九十八年九月一日
    下午三時許及同年月二日下午三時許，利用前揭窗戶未關之
    機會，以手穿越鐵窗間隙而伸入室內，致使上開鐵窗之安全
    設備失其防閑作用，先後竊取廖鎮宏所有之鹹鴨蛋一箱及皮
    蛋一箱（上開物品合計價值據廖鎮宏於警詢中稱約為新臺幣
    三千元）得手。嗣因廖鎮宏於閒聊中與員警提及前揭財物遭
    竊經過，經警詢問鄰居調查竊賊身分，發現與乙○○之體型
    特徵相符，始查悉上情。
二、案經臺中縣警察局東勢分局報請臺灣臺中地方法院檢察署檢
    察官偵查起訴。
    理    由
一、本件被告乙○○於準備程序中，先就上開犯罪事實為有罪之
    陳述，且所犯係死刑、無期徒刑、最輕本刑為三年以上有期
    徒刑以外之罪，經本院告知簡式審判程序之旨，並聽取檢察
    官及被告之意見後，依刑事訴訟法第二百七十三條之一第一
    項之規定，裁定進行簡式審判程序，先此敘明。
二、上開犯罪事實，業據被告乙○○於警詢及偵審中坦承不諱，
    核與證人即被害人廖鎮宏於警詢中證述之財物遭竊情節相符
    ，並有照片四張附卷可稽，足徵被告前揭自白應屬實情。本
    案事證已臻明確，被告犯行洵堪認定。
三、查被告乙○○以手穿越鐵窗間隙而伸入室內竊取財物，致使
    上開鐵窗之安全設備失其防閑作用，雖其身體並未侵入上開
    倉庫內，仍應論以刑法第三百二十一條第一項第二款之罪（
    最高法院四十一年台非字第三八號、三十三年上字第一五０
    四號判例要旨均足參照）。核被告所為，係犯刑法第三百二
    十一條第一項第二款之踰越安全設備加重竊盜罪。又按所謂
    接續犯，係指數行為於同時同地或密切接近之時地實施，侵
    害同一之法益，各行為之獨立性極為薄弱，依一般社會健全
    觀念，在時間差距上，難以強行分開，在刑法評價上，以視
    為數個舉動之接續施行，合為包括之一行為予以評價，較為
    合理，而為包括之一罪（最高法院八十六年台上字第三二九
    五號判例要旨參照）。被告先後二次竊盜犯行間隔僅有一日
    ，且在同一處所以相同方式下手行竊，並侵害同一人之財產
    法益，竊取物品又均為蛋類，被告復自承係基於同一犯意實
    行竊盜犯罪，顯見上開二次竊盜犯行具有時間及空間之密接
    性，各行為之獨立性極為薄弱，應認僅係單一竊盜犯罪之數
    個舉動接續實行，非可割裂為各自獨立之罪名而併予處罰，
    為接續犯。公訴意旨認應分論併罰，恐有未洽，尚非可採。
    查被告前因違反毒品危害防制條例案件，經本院以九十三年
    度豐簡字第六四二號判決判處有期徒刑六月確定，並與先前
    因放火燒燬住宅等罪遭撤銷假釋後所餘殘刑有期徒刑二年九
    日接續執行，於九十六年二月十七日在監服刑期滿執行完畢
    ，有臺灣高等法院被告前案紀錄表及刑案資料查註紀錄表在
    卷可按。其受有期徒刑之執行完畢，五年內故意再犯本件法
    定本刑有期徒刑以上之罪，應依刑法第四十七條第一項論以
    累犯並加重其刑。爰審酌被告不思憑恃己力獲致生活所需，
    僅因一時經濟困頓，竟率爾竊取財物侵犯他人財產法益，價
    值觀念已有偏差；再參以被告犯罪目的、手段、接續二日行
    竊之密集犯行、竊取財物之價值有限、於本案警詢及偵審期
    間坦承犯行之態度、具有國小肄業學歷之智識程度等一切情
    狀，量處如主文所示之刑，以示懲儆。
據上論斷，應依刑事訴訟法第二百七十三條之一第一項、第二百
九十九條第一項前段，刑法第三百二十一條第一項第二款、第四
十七條第一項，判決如主文。
本案經檢察官甲○○到庭執行職務。
中    華    民    國    99    年    3     月    22    日
                  刑事第十八庭  法  官  高文崇
以上正本證明與原本無異。
如不服本判決應於收受送達後10日內向本院提出上訴書狀，並應
敘述具體理由；其未敘述上訴理由者，應於上訴期間屆滿後20日
內向本院補提理由書（均須按他造當事人之人數附繕本）「切勿
逕送上級法院」。
告訴人或被害人對於判決如有不服具備理由請求檢察官上訴者，
其上訴期間之計算係以檢察官收受判決正本之日期為準。
                                書記官  林淑慧
中    華    民    國    99    年    3     月    22    日
附錄本案論罪科刑法條：
刑法第三百二十一條第一項：
犯竊盜罪而有左列情形之一者，處六月以上五年以下有期徒刑：
一、於夜間侵入住宅或有人居住之建築物、船艦或隱匿其內而犯
    之者。
二、毀越門扇、牆垣或其他安全設備而犯之者。
三、攜帶兇器而犯之者。
四、結夥三人以上而犯之者。
五、乘火災、水災或其他災害之際而犯之者。
六、在車站或埠頭而犯之者。

司法院資訊處製作；財團法人民間司法改革基金會備份。
